臺灣臺中地方法院刑事判決
111年度交訴字第177號
公  訴  人  臺灣臺中地方檢察署檢察官
被      告  黃志陽


選任辯護人  張洛洋律師
上列被告因肇事逃逸罪等案件，經檢察官提起公訴（111年度偵
字第6348號），被告就被訴事實為有罪之陳述，經告知簡式審判
程序之旨，並聽取被告與公訴人之意見後，本院合議庭裁定由受
命法官獨任進行簡式審判程序，判決如下：
    主    文
黃志陽犯肇事致人傷害逃逸罪，處有期徒刑陸月，如易科罰金，
以新臺幣壹仟元折算壹日。緩刑貳年，並應於本判決確定後陸個
月內，向公庫支付新臺幣貳萬元。
    犯罪事實
一、黃志陽於民國110年12月3日下午某時許，騎乘車牌號碼000-
    0000號普通重型機車（下稱甲車），沿臺中市西區五權路由
    自治街往五權西路1段方向行駛，嗣於同日晚上6時30分許，
    行經五權路與英才路交岔路口時，本應注意車前狀況及兩車
    並行之間隔，並隨時採取必要之安全措施，而當時天候晴，
    夜間有照明，柏油路面乾燥、無缺陷、無障礙物，視距良好
    等情，並無不能注意之情事，竟疏未注意車前狀況及與左側
    車輛併行之間隔而車身左偏行駛，適王騰廣騎乘車牌號碼00
    0-000號普通重型機車（下稱乙車）行駛在甲車左側，亦疏
    未注意兩車並行間隔並採取必要安全措施，而微右偏行駛，
    二車因而發生碰撞，致王騰廣人車倒地，並受有四肢多處擦
    挫傷、右鎖骨閉鎖性骨折等傷害（黃志陽所涉過失傷害部分
    另由本院合議庭為不受理判決）。詎黃志陽於肇事後下車查
    看王騰廣狀況，並協助整理散落物品及調整王騰廣之姿勢及
    位置（起訴書誤載為未能停車下車查看），而明知王騰廣受
    有傷害，仍基於肇事致人受傷而逃逸之犯意，未報警前來處
    理，亦未呼叫救護車到場施救，亦未留下姓名、電話或其他
    足以辨別姓名、年籍之聯絡方式予王騰廣，即騎乘甲車離開
    現場。嗣警方據報至現場處理，調閱現場監視器畫面及民眾
    行車紀錄器影像後，始循線查悉上情。
二、案經王騰廣訴由臺中市政府警察局第一分局報告臺灣臺中地
    方檢察署檢察官偵查起訴。
    理    由
一、本案被告黃志陽所犯為死刑、無期徒刑、最輕本刑為3年以
    上有期徒刑以外之罪，其於準備程序中就被訴事實為有罪之
    陳述，經告知簡式審判程序之旨，並聽取公訴人、被告及辯
    護人之意見後，本院依刑事訴訟法第273條之1第1項之規定
    ，裁定進行簡式審判程序。再本案之證據調查，依同法第27
    3條之2規定，不受同法第159條第1項、第161條之2、第161
    條之3、第163條之1及第164條至第170條規定之限制。
二、認定犯罪事實所憑證據及理由
　㈠上開犯罪事實，業據被告於本院審理中坦承不諱（見本院卷
    第99、111頁），核與告訴人王騰廣於警詢之陳述及偵查中
    之具結證述大致相符（見偵卷第27-31、101-103頁），並有
    員警職務報告（見偵卷第17-18、33-34頁、本院卷第81-83
    頁）、臺中市政府警察局道路交通事故調查報告表㈠、㈡、現
    場圖（見偵卷第39-43頁）、案外人提供之行車紀錄器及肇
    事路口之監視器錄影畫面翻拍照片（見偵卷第53-59頁）、
    被告之自首情形紀錄表（見偵卷第45頁）、事故現場蒐證暨
    車損照片（見偵卷第61-75頁）、本院111年7月19日勘驗案
    外人提供之行車紀錄器錄影畫面勘驗筆錄（見本院卷第52-5
    3頁）、臺中市政府警察局勤務指揮中心受理110報案紀錄單
    、臺中市交通警察大隊第一分隊110報案紀錄單（見本院卷
    第43、79-80頁）、告訴人提出之中國醫藥大學附設醫院110
    年12月16日診斷證明書（見偵卷第35頁）在卷可佐，足認被
    告上開任意性自白與事實相符，堪以採信。
　㈡公訴意旨雖認被告於肇事後，未停車查看即離開現場等語，
    然經本院勘驗案外人即真實姓名及年籍均不詳之女子（下稱
    甲女）提供之行車紀錄器錄影畫面，可見被告於肇事後，隨
    即將甲車停在路旁，步行至告訴人身旁，並將告訴人掉落之
    物品撿起，及協助告訴人調整倒地後之姿勢及位置，之後甲
    女即離開事故現場等節，有本院勘驗筆錄在卷可證（見本院
    卷第52-53頁），顯見被告於肇事後確有短暫停車查看後，
    方基肇事逃逸之犯意駛離，而非逕行駛離，故此部分公訴意
    旨容有誤會，應予更正。
　㈢綜上所述，本案事證明確，被告上開犯行洵堪認定，應依法
    論科。
三、論罪科刑
  ㈠核被告所為，係犯刑法第185條之4第1項前段之肇事致人傷害
    逃逸罪。
  ㈡爰以行為人之責任為基礎，審酌被告騎車時不慎肇生車禍事
    故致告訴人受傷，於肇事後罔顧告訴人之身體安全，逕行騎
    車離去，所為實不足取，及其肇事之情節、過失程度、告訴
    人所受傷害、告訴人對本案車禍事故之發生亦有疏未注意兩
    車並行間隔之過失，及被告犯後尚能坦承犯行，並與告訴人
    成立調解且賠償新臺幣（下同）3萬元完畢之態度，此經被
    告於本院審理中陳述明確（見本院卷第52頁），並有臺中市
    ○區○○○○○000○○○○○000號調解書在卷可證（見本院卷第67頁
    ）；暨被告於本院審理中自述之智識程度及家庭經濟生活狀
    況（見本院卷第111頁）等一切情狀，量處如主文所示之刑
    ，並諭知易科罰金之折算標準。
　㈢又被告未曾因故意犯罪受有期徒刑以上刑之宣告，有臺灣高
    等法院被告前案紀錄表存卷可按，素行良好，審酌被告犯後
    坦承犯行，且已與告訴人成立調解並賠償完畢，業如前述，
    堪認被告非無悔意，並已積極彌補其所造成之損害。被告因
    一時失慮，致罹刑典，經此科刑教訓後，當知所警惕而無再
    犯之虞，因認其所受宣告之刑，以暫不執行為適當。又被告
    固已與告訴人成立調解並賠償完畢，惟此僅屬被告依法應負
    之民事賠償責任，而被告於本件車禍事故離開現場，未能使
    告訴人及執法人員得知其真實身分，增加執法人員蒐證調查
    肇事責任及告訴人求償之困難，更存有事後隱匿頂替而妨害
    偵查之風險，是本院認為單純以被告與告訴人成立調解，即
    為不附條件之緩刑宣告，尚不足以督促、教育被告，並使被
    告對本件犯行有所警惕。綜上，爰依刑法第74條第1項第1款
    之規定，併予宣告緩刑2年，以啟自新。併依同條第2項第4
    款之規定，諭知被告向公庫支付如主文所示公益金之負擔。
    若不履行上開負擔，且情節重大足認原宣告之緩刑難收其預
    期效果，而有執行刑罰之必要者，依刑法第75條之1第1項第
    4款之規定，檢察官得向法院聲請撤銷其等緩刑之宣告，附
    此敘明。
據上論斷，應依刑事訴訟法第273條之1第1項、第299條第1項前
段，刑法第185條之4第1項前段、第41條第1項前段、第74條第1
項第1款、第2項第4款，判決如主文。　　
本案經檢察官廖志祥提起公訴，檢察官林卓儀到庭執行職務。
中　　華　　民　　國　　111 　年　　11　　月　　29　　日
                  刑事第十三庭  法  官  黃世誠
以上正本證明與原本無異。
如不服本判決應於收受送達後20日內向本院提出上訴書狀，並應
敘述具體理由；其未敘述上訴之理由者，應於上訴期間屆滿後20
日內向本院補提理由書（均須按他造當事人之人數附繕本）「切
勿逕送上級法院」。
告訴人或被害人如不服判決，應備理由具狀向檢察官請求上訴，
上訴期間之計算，以檢察官收受判決正本之日起算。
　　　　                        書記官  陳慧君
中　　華　　民　　國　　111 　年　　11　　月　　29　　日

附錄論罪科刑法條
中華民國刑法第185條之4
駕駛動力交通工具發生交通事故，致人傷害而逃逸者，處6月以
上5年以下有期徒刑；致人於死或重傷而逃逸者，處1年以上7年
以下有期徒刑。
犯前項之罪，駕駛人於發生交通事故致人死傷係無過失者，減輕
或免除其刑。